【裁判字號】    99,交抗,728
【裁判日期】    990827
【裁判案由】    聲明異議
【裁判全文】
臺灣高等法院臺中分院刑事裁定         99年度交抗字第728號
抗  告  人
即受處分人  甲○○
上列抗告人因違反道路交通管理處罰條例案件，不服臺灣彰化地
方法院中華民國99年7月29日裁定（99年度交聲更字第8號），提
起抗告，本院裁定如下：
    主  文
抗告駁回。
    理  由
一、本件經本院審理結果，認原審裁定並無不當，應予維持，並
    引用原審裁定記載之理由（如附件）。
二、本件抗告人即受處分人甲○○提起抗告意旨略以：在民國98
    年4月12日前此地並未有此禁止臨時停車之線，且靠邊停車
    是當街住民之共識與公德表現。先前未畫線亦不影響交通之
    順暢，是否在不影響用路人車之通行下考慮讓民眾有一點停
    車之空間，否則都市停車不易，動輒拖吊罰款，擾民傷財，
    費時費工。此禁止臨時停車線造成當街住民與用路人諸多煩
    惱與不便，北平路人多車多，實在難停，轉入街巷又不得停
    車，那請問要我們民眾把車停在何處云云。
三、按汽車駕駛人駕車在禁止臨時停車處所停車者，處新臺幣（
    下同）600元以上1200元以下罰鍰。道路交通管理處罰條例
    第56條第1項第1款定有明文。查抗告人於98年4月26日15時1
    6分許，駕駛其所有車牌號碼3605-UD號自用小客車，行經臺
    中市○○○街與文昌東5街口處，因有「在禁止臨時停車處所
    停車」之違規行為，而經臺中市警察局交通隊逕行舉發之事
    實，抗告人於聲明異議狀及抗告狀中均不否認，並有記載：
    「牌號3605-UD號自用小客車於98年4月26日15時16分在本市
    ○○○街與文昌東5街口紅線違規停車（引擎熄火，駕駛離座
    ）屬實，本局依法拖吊移置並無不當…」等字之臺中市警察
    局98年11月2日中市警交字第0980082405號函，及顯示該360
    5-UD號自用小客車停在路邊紅色實線上之照片附卷可稽（參
    原審交聲字第1730號卷第6頁），故可認定。因而原處分機
    關依前揭規定，裁罰抗告人1200元，並無不當。
四、按道路交通管理處罰條例第4條規定：「駕駛人駕駛車輛或
    行人在道路上，應遵守道路交通標誌、標線、號誌之指示、
    警告、禁制規定。前項道路交通標誌、標線、號誌之指示、
    警告、禁制規定、樣式、標示方式，設置基準及設置地點等
    事項之規則，由交通部會同內政部定之。」。又道路交通標
    誌標線號誌設置規則第2條規定：「標誌、標線、號誌之設
    置目的，在於提供車輛駕駛人及行人有關道路路況之警告、
    禁制、指示等資訊，以便利行旅及促進交通安全。」，同規
    則第4條第1項規定：「標誌、標線、號誌之設置、養護及號
    誌之運轉，由主管機關依其管轄辦理之。」。查本件抗告人
    違規路段上之紅色實線，乃管轄之主管機關依前揭規定所劃
    設，用路人即應予遵守，至於該路段是否有劃設該紅色實線
    之必要，其考量為何，有無擾民之故意，抗告人自可循行政
    程序予以瞭解或對該管轄之主管機關提出請求，尚非本院就
    此個案所能處理或改變。
五、綜上，本院認原處分機關之裁處既無不當，則原審認本件異
    議為無理由，所為駁回異議之裁定，自無不合。抗告人猶執
    前揭辯詞提起抗告，指摘原裁定不當，為無理由，應予駁回
    。
六、據上論結，應依道路交通案件處理辦法第26條，刑事訴訟法
    第412條，裁定如主文。
中    華    民    國    99    年    8     月    27    日
            刑事第七庭    審判長法  官  林  榮  龍
                                法  官  張  惠  立
                                法  官  李  秋  娟
以上正本證明與原本無異。
不得再抗告。
                                書記官  詹  錫  朋
中    華    民    國    99    年    8     月    27    日

司法院資訊處製作；財團法人民間司法改革基金會備份。
